【裁判字號】    94,訴,1605
【裁判日期】    950120
【裁判案由】    槍砲彈藥刀械管制
【裁判全文】
臺灣板橋地方法院刑事判決              94年度訴字第1605號
公  訴  人  臺灣板橋地方法院檢察署檢察官
被      告  甲○○
指定辯護人  本院公設辯護人乙○○
上列被告因違反槍砲彈藥刀械管制條例案件，經檢察官提起公訴
（94年度偵字第5811號），本院判決如下：
    主  文
甲○○未經許可，寄藏可發射子彈具有殺傷力之手槍，處有期徒
刑參年貳月，併科罰金新臺幣參萬元，罰金部分如易服勞役，以
新臺幣玖佰元即銀元參佰元折算壹日。扣案之仿BERETTA 廠八四
型半自動手槍製造之玩具手槍換裝土造金屬槍管而成之改造手槍
壹枝（槍枝管制編號0000000000號，含彈匣壹個）、
直徑捌點零mm金屬彈頭之土造子彈伍顆，均沒收。
    事  實
一、甲○○明知未經中央主管機關許可，不得持有、寄藏可發射
    子彈具有殺傷力之改造手槍及土造子彈，竟基於寄藏可發射
    子彈具有殺傷力之改造手槍及土造子彈之犯意，未經許可，
    仍於民國九十二年十月間某日，在其位於臺北縣三重市○○
    街三十七號四樓住處，受其友人即真實姓名、年籍均不詳，
    綽號「冬瓜」之成年男子委託，收受由該綽號「冬瓜」所交
    付，可發射子彈具有殺傷力之由仿BERETTA 廠八四型半自動
    手槍製造之玩具手槍換裝土造金屬槍管而成之改造手槍一支
    （含彈匣一個，槍枝管制編號0000000000號）及
    具有殺傷力之直徑八‧０mm金屬彈頭之土造子彈七顆後，即
    自斯時起而持有，並將之保管藏放在其前開住處房間電腦桌
    下。嗣甲○○之女友丙○○於九十四年四月二日十七時三十
    分許，整理甲○○房間時，在電腦桌下方發現上開槍、彈，
    即打電話質問甲○○，並持該槍、彈向警方報案，期間甲○
    ○打電話央求丙○○返還上開槍、彈，丙○○在警方授意下
    ，乃與甲○○相約於同月三日十八時三十分許，在臺北縣三
    重市○○街三十七號前見面。甲○○於當日十九時許抵達該
    處後，即向丙○○索討上開槍、彈，丙○○表示槍、彈在其
    所騎乘車牌號碼BNZ ─九三０號機車置物箱內，丙○○打開
    機車置物箱後，甲○○將內裝槍、彈之手提袋取走時，為警
    當場逮捕，並扣得上開改造手槍一支（含彈匣一個）及土造
    子彈七顆等物。
二、案經臺北縣政府警察局蘆洲分局報告臺灣板橋地方法院檢察
    署檢察官偵查起訴。
    理  由
壹、程序部分：
一、證人丙○○於警詢時之供述，為被告以外之人於審判外之陳
    述，依刑事訴訟法第一百五十九條第一項之規定，不具有證
    據能力。
二、按被告以外之人於審判外之陳述，雖不符合刑事訴訟法第一
    百五十九條之一至之四之規定，而經當事人於審判程序同意
    作為證據，法院審酌該言詞陳述或書面陳述作成時之情況，
    認為適當者，亦得為證據，此觀刑事訴訟法第一百五十九條
    之五第一項規定甚明。查內政部警政署刑事警察局槍彈鑑定
??書係由臺北縣政府警察局蘆洲分局委請內政部警政署刑事警
    察局鑑識人員所製作之報告，係被告以外之人於審判外之陳
    述，依刑事訴訟法第一百五十九條第一項規定，本屬於傳聞
    證據，惟經檢察官及被告、辯護人於本院準備程序同意作為
    證據，本院審酌上開扣案槍彈係採性能檢驗法、試射法鑑驗
    ，認其作成之情況並無不適當之情形，依上開法條規定，具
    有證據能力。
三、又被告於本院準備程序時辯稱：在警局所做的筆錄，有些是
    警察自己寫的，伊沒有這樣講，是警察叫伊這樣講，警詢筆
    錄有些與事實不符云云。惟查：被告於本院準備程序時亦供
    稱：警察沒有逼我講等語（詳本院卷第二十五頁），且上開
    警詢筆錄經被告於警詢中表明：未經警察刑求、逼供，並經
    被告閱覽警詢筆錄後簽名確認，被告復於本院審理時供陳：
    對於警詢筆錄之內容沒有意見等語（詳本院卷九十五年一月
    三日審判筆錄），從而，依被告前開辯解，自難遽認其警詢
    筆錄不具任意性，自得採為本案論罪之證據，而有證據能力
    。
貳、實體部分：
??訊據被告甲○○固坦承於九十四年四月三日十九時許，在臺
    北縣三重市○○街三十七號前為警查獲其持有具殺傷力之改
    造手槍、土造子彈之事實，惟矢口否認有何寄藏改造手槍、
    土造子彈之犯行，辯稱：綽號「冬瓜」之友人說要將扣案物
    品寄放在他住處時，伊有說不可以，伊不知道該等物品為何
    出現在伊住處，直到伊女友丙○○整理房間時發現，伊才知
    道該等物品為改造手槍及子彈；丙○○原本要自行拿到警察
    局，伊認為丙○○獨自拿至警察局不知會不會有事，乃要求
    丙○○將槍、彈拿回來，打算與家人一起交給警察云云。公
    設辯護人則為被告辯護稱：被告之女友丙○○整理房間後發
    現扣案之槍、彈，被告即委請丙○○將槍、彈交給警方，被
    告所為應係自首等語。經查：
一、上揭犯罪事實，業據被告甲○○於警詢及偵查中坦承不諱，
    核與證人丙○○於本院審理時證述情節大致相符，並有改造
    手槍一支、子彈七顆扣案及查獲現場照片十五幀附卷可稽。
    又扣案之改造手槍及子彈經送內政部警政署刑事警察局以「
    性能檢驗法」及「試射法」鑑驗結果：認「一、送鑑改造手
    槍一支（槍枝管制編號0000000000號），係由仿
    BERETTA 廠八四型半自動手槍製造之玩具手槍換裝土造金屬
    槍管而成之改造手槍，機械性能良好，可擊發適用子彈，認
    具殺傷力。二、送鑑改造子彈七顆，認均係由土造金屬彈殼
    加裝直徑八‧０mm金屬彈頭而成之土造子彈，經取樣二顆試
    射結果，均可擊發，認均具殺傷力」，此有該局九十四年四
    月二十三日刑鑑字第０九四００五三三七二號槍彈鑑定書一
    份在卷足憑，是扣案之改造手槍一支、土造子彈七顆均具有
    殺傷力，為槍砲彈藥刀械管制條例第四條第一項第一款、第
    二款所稱之槍砲、彈藥，應無疑義。
二、被告於本院審理時雖翻異前詞，改稱：綽號「冬瓜」之友人
    說要將扣案物品寄放在他住處時，伊有說不可以，伊不知道
    該等物品為何出現在伊住處，直到伊女友丙○○整理房間時
    才發現扣案之改造手槍及子彈云云。惟查：本件扣案之改造
    手槍、子彈係被告之女友丙○○於被告房間電腦桌底下發現
    等情，業據被告於偵訊時供述明確，而該房間斯時係被告居
    住之處所，由被告管領使用，屬私人隱密之空間，非屬任何
    人可自由進出，苟被告非受綽號「冬瓜」之人之委託寄藏上
    開改造手槍、子彈，何以該等改造手槍、子彈會放置於被告
    房間之電腦桌下？另參以被告於本院自承綽號「冬瓜」係與
    伊交情很好之友人，則依被告與綽號「冬瓜」間之情誼，綽
    號「冬瓜」所欲寄放之物品倘係合法之物品，被告又豈會斷
    然拒絕，據此足見，被告於收受綽號「冬瓜」所寄放之物品
    時，即已知悉受寄物品係改造手槍及子彈，其辯稱：伊不知
    道「冬瓜」欲寄放之物品係改造手槍及子彈云云，顯係事後
    卸責之詞，委無可採。綜上所述，被告暨明知「冬瓜」所寄
    放之物品為改造手槍及土造子彈，仍然將之藏置於家中而繼
    續持有之，其寄藏上開槍枝、子彈之故意至為明顯，本案事
    證明確，被告犯行堪以認定，應予依法論罪科刑。
三、按未經許可持有槍、彈，其持有之繼續，為行為之繼續，亦
    即一經持有槍、彈，罪已成立，但其完結須繼續至持有行為
    終了時為止；持有行為繼續中，法律縱有變更，但其行為既
    繼續實施至新法施行以後，自無行為後法律變更而須比較新
    舊法之可言，最高法院著有八十八年台上字第七○一二號、
    九十年台上字第四七七三號判決意旨可資參照。查被告行為
    後，槍砲彈藥刀械管制條例業已修正，並於九十四年一月二
    十六日經總統公布，而於同年一月二十八日生效，該次修正
    時將原第十一條之規定刪除（按原第十一條第一項及第四項
    規定：「未經許可，製造、販賣或運輸第四條第一項第一款
    所稱其他可發射金屬或子彈具有殺傷力之各式槍砲者，處五
    年以上有期徒刑，併科新臺幣一千萬元以下罰金」、「未經
    許可，持有、寄藏或意圖販賣而陳列第一項所列槍砲者，處
    一年以上七年以下有期徒刑，併科新臺幣七百萬元以下罰金
    」）；另於修正後之第八條第一項及第四項規定：「未經許
    可，製造、販賣或運輸鋼筆槍、瓦斯槍、麻醉槍、獵槍、空
    氣槍或第四條第一項第一款所稱其他可發射金屬或子彈具有
    殺傷力之各式槍砲者，處無期徒刑或五年以上有期徒刑，併
    科新臺幣一千萬元以下罰金」、「未經許可，持有、寄藏或
    意圖販賣而陳列第一項所列槍枝者，處三年以上十年以下有
    期徒刑，併科新臺幣七百萬元以下罰金」。本件被告係自九
    十二年十月間起持有前開具殺傷力之改造手槍，其持有行為
    繼續至九十四年四月二日，斯時槍砲彈藥刀械管制條例業已
    生效施行，其犯行即應直接適用修正後之槍砲彈藥刀械管制
    條例第八條第四項規定論處，是核被告甲○○所為，係犯槍
    砲彈藥刀械管制條例第八條第四項之未經許可寄藏其他可發
    射子彈具有殺傷力之各式槍砲罪及同條例第十二條第四項之
    未經許可寄藏子彈罪嫌。次按槍砲彈藥刀械管制條例所規定
??之寄藏與持有，均係將物置於自己實力支配之下，僅「寄藏
    」必先有他人之持有行為，而後始為之受寄代藏而已，「寄
    藏」之受人委託代為保管，其保管之本身所為之「持有」，
    係「寄藏」之當然結果，法律上固宜僅就「寄藏」行為為包
    括之評價，不應另就「持有」予以論罪。被告以一行為同時
    觸犯前開二罪，為想像競合犯，應依刑法第五十五條規定論
    以較重之未經許可寄藏其他可發射子彈具有殺傷力之各式槍
    砲罪。至公設辯護人為被告辯護稱：被告甲○○於犯罪未經
    發覺前，委託女友丙○○自首並報繳前開槍彈，應認符合槍
    砲彈藥刀械管制條例第十八條第一項前段及刑法第六十二條
    前段之規定，而有自首減刑之適用等語。經查：證人丙○○
    於本院審理時到庭具結證稱：「我告訴被告已將槍枝交給警
    察，被告說若我將槍枝交出即害了他‧‧被告一到時，他就
    說東西在哪邊？我打開置物箱時，被告很快將東西拿走」、
    「（問：是被告要你至警局報繳？）不是」等語（詳本院審
    判筆錄），則依證人丙○○所言，被告顯無委託證人丙○○
    自首並報繳槍、彈之意，自與槍砲彈藥刀械管制條例第十八
    條第一項前段及刑法第六十二條前段自首之要件不合，併此
    敘明。爰審酌槍砲、彈藥屬於高度危險之物品，非經主管機
    關許可不得擅自持有、寄藏，以維社會大眾安全，被告未經
    許可，無故寄藏上開槍枝、子彈，且未繳交治安機關，嚴重
    危害社會安全，犯後飾詞否認犯行，未具悔意，惟於寄藏上
    開槍、彈期間，並未使用該槍、彈為其他對社會治安影響重
    大之行為，所生危害尚輕等一切情狀，量處如主文所示之刑
    ，並就罰金刑部分諭知易服勞役之折算標準，以資懲儆。
四、至扣案之可發射子彈具有殺傷力之由仿BERETTA 廠八四型半
    自動手槍製造之玩具手槍換裝土造金屬槍管而成之改造手槍
    一枝（含彈匣一個，槍枝管制編號：0000000000
    號）及具殺傷力之土造子彈五顆（均具直徑八‧０mm之金屬
    彈頭），均屬違禁物，均應依刑法第三十八條第一項第一款
    規定宣告沒收。另扣案具殺傷力之土造子彈二顆（均具直徑
    八‧０mm之金屬彈頭），因內政部警政署刑事警察局於鑑驗
    過程中，已實際試射擊發，失其子彈違禁物之性質，均非違
    禁物，爰均不另為沒收之諭知，附此敘明。
參、公訴意旨另以：被告甲○○明知未經許可，不得持有、寄藏
    槍枝主要組成零件，竟於民國九十三年八月間某日，受某真
    實姓名年籍不詳、綽號「阿全」之成年男子委託，寄藏仿FN
    廠一九一０型半自動手槍製造之土造金屬槍管半成品，未經
    許可而持有之。嗣於九十四年一月二十六日二十一時許，在
    桃園縣龜山鄉○○○路○段三一一巷三一號前為警查獲，並
    在被告所駕駛之車牌號碼六一０三—FK號自用小客車上扣得
    該槍管半成品，因認被告此部分涉犯槍砲彈藥刀械管制條例
    第十三條第四項之未經許可持有槍枝之主要組成零件罪，並
    認與前開論罪科刑部分係裁判上一罪之想像競合犯關係，故
    移送本院併予審理。惟被告係於九十三年八月間某日受綽號
    「阿全」之人委託，寄藏仿FN廠一九一０型半自動手槍製造
    之土造金屬槍管半成品，與前揭寄藏改造手槍之時間相距十
    月，且二次寄藏係受不同人委託而為之，屬二寄藏行為，縱
    認被告甲○○就此部分構成犯罪，但與前開論罪科刑部分，
    並無想像競合犯之裁判上一罪關係。從而，移送併辦意旨所
    指被告甲○○此部分之犯行，與前揭論罪科刑部分，並無想
    像競合犯之裁判上一罪關係，應非起訴效力所及之範圍，本
    院無從併予審酌，應移由臺灣板橋地方法院檢察署檢察官另
    行處理，附此敘明。
據上論斷，應依刑事訴訟法第二百九十九條第一項前段，槍砲彈
藥刀械管制條例第八條第四項、第十二條第四項，刑法第十一條
前段、第五十五條、第四十二條第二項、第三十八條第一項第一
款，罰金罰鍰提高標準條例第二條，現行法規所定貨幣單位折算
新臺幣條例第二條，判決如主文。
本案經檢察官涂永欽到庭執行職務。
中      華      民      國    95  年  1  月    20     日
        ???刑事第十八庭    審判長法  官  李幼妃
                    ???          法  官  張紹省
                          ???    法  官  鄭燕璘
上列正本證明與原本無異。
如不服本判決，應於判決送達後十日內向本院提出上訴狀（應附
繕本），上訴於臺灣高等法院。
                              書記官  陳  秀  慧
中      華      民      國    95  年  1   月    25    日
附錄本案論罪科刑法條全文：
槍砲彈藥刀械管制條例第八條
未經許可，製造、販賣或運輸鋼筆槍、瓦斯槍、麻醉槍、獵槍、
空氣槍或第四條第一項第一款所定其他可發射金屬或子彈具有殺
傷力之各式槍砲者，處無期徒刑或五年以上有期徒刑，併科新臺
幣一千萬元以下罰金。未經許可，轉讓、出租或出借前項所列槍
枝者，處五年以上有期徒刑，併科新臺幣一千萬元以下罰金。
意圖供自己或他人犯罪之用，而犯前二項之罪者，處無期徒刑或
七年以上有期徒刑，併科新臺幣一千萬元以下罰金。
未經許可，持有、寄藏或意圖販賣而陳列第一項所列槍枝者，處
三年以上十年以下有期徒刑，併科新臺幣七百萬元以下罰金。
第一項至第三項之未遂犯罰之。
槍砲彈藥刀械管制條例第十二條
未經許可，製造、販賣或運輸子彈者，處一年以上七年以下有期
徒刑，併科新台幣五百萬元以下罰金。
未經許可，轉讓、出租或出借子彈者，處六月以上五年以下有期
徒刑，併科新台幣三百萬元以下罰金。
意圖供自己或他人犯罪之用，而犯前二項之罪者，處三年以上十
年以下有期徒刑，併科新台幣七百萬元以下罰金。
未經許可，持有、寄藏或意圖販賣而陳列子彈者，處五年以下有
期徒刑，併科新台幣三百萬元以下罰金。
第一項至第三項之未遂犯罰之。尚難認被告有在偵查犯罪


司法院資訊處製作；財團法人民間司法改革基金會備份。
